【裁判字號】    99,上訴,855
【裁判日期】    990331
【裁判案由】    搶奪等
【裁判全文】
臺灣高等法院刑事判決                99年度上訴字第855 號
上  訴  人  臺灣桃園地方法院檢察署檢察官
被      告  庚○○
上列上訴人因被告搶奪等案件，不服臺灣桃園地方法院九十八年
度審訴字第二六七二號，中華民國九十九年一月十五日第一審判
決（起訴案號：臺灣桃園地方法院檢察署九十八年度偵字第一０
二七五號、第一二四五八號、第一六二一四號），提起上訴，本
院判決如下：
    主  文
上訴駁回。
    事  實
一、庚○○前於民國八十六年間因違反肅清煙毒條例、偽藥及違
    反麻醉藥品管理條例等案件，經臺灣板橋地方法院以八十六
    年度訴字第一九七二號判決分別判處有期徒刑二年二月、六
    月及五月，應執行有期徒刑三年確定；復於八十七年間因竊
    盜、妨害公務、偽造文書及妨害自由等案件，經臺灣桃園地
    方法院以八十七年度易字第一九一０號判決分別判處有期徒
    刑八月、四月、四月及四月，應執行有期徒刑一年七月確定
    ，並與前揭應執行有期徒刑三年接續執行，於八十九年六月
    三日縮短刑期假釋出監併付保護管束，嗣經撤銷假釋，尚餘
    殘刑二年二月又十一日。另於九十年間因連續搶奪等案件，
    經臺灣桃園地方法院以九十一年度訴字第三七五號判決判處
    有期徒刑三年二月，上訴後，經本院以九十二年度上訴字第
    三一六四號判決判處上訴駁回確定，並與上開殘刑二年二月
    又十一日接續執行，於九十五年十月二十六日縮短刑期假釋
    出監併付保護管束，迄於九十五年十一月六日假釋期滿未經
    撤銷，其未執行之刑以已執行完畢論。詎其猶不知悔改，竟
    意圖為自己不法所有，分別基於竊盜、搶奪等各別之犯意，
    先後於附表所示之犯罪時間、地點，以附表所示之犯罪方式
    ，搶奪或竊盜如附表所示被害人邱文子等人之財物，嗣於九
    十八年五月十三日上午十時三十分許，在桃園縣八德市○○
    路二十四號前為警查獲，並扣得庚○○所有供犯如附表編號
    二、四、六及八犯罪所用之機車鑰匙一支，及與本案之關全
    罩式安全帽一個、口罩一個、長褲一條。
二、案經桃園縣政府警察局八德分局、桃園縣政府警察局龜山分
    局分別報請臺灣桃園地方法院檢察署檢察官偵查後起訴。
    理  由
一、按被告以外之人於審判外之言詞或書面陳述，除法律有規定
    者外，不得作為證據，刑事訴訟法第一百五十九條第一項定
    有明文；同法第一百五十九條之五規定被告以外之人，於審
    判外之陳述，雖不符前四條（指第一百五十九條之一至第一
    百五十九條之四）之規定，而經當事人於審判程序同意作為
    證據，法院審酌該言詞陳述或書面陳述作成時之情況，認為
    適當者亦得為證據。而所謂「審酌該陳述作成時之情況，認
    為適當」者，係指依各該審判外供述證據製作當時之過程、
    內容、功能等情況，是否具備合法可信之適當性保障，加以
    綜合判斷而言（詳最高法院九十四年度台上字第三二七七號
    判決意旨、第五八三０號判決意旨）。本判決下列所引用之
    各該被告以外之人於審判外之陳述（含書面陳述），雖屬傳
    聞證據，惟當事人即被告庚○○於本院審審理時（詳本院九
    十九年三月二十四日審判筆錄第二頁至第十八頁）均表示同
    意作為證據而不予爭執，本院審酌結果，認上開證據資料製
    作時之情況，尚無違法不當及證明力明顯過低之瑕疵，亦認
    為以之作為證據應屬適當。揆諸前開規定，爰依刑事訴訟法
    第一百五十九條之五規定，認前揭證據資料均有證據能力。
二、上揭事實，業據被告庚○○於本院審理時皆坦承不諱（詳本
    院九十九年三月二十四日審判筆錄第十九頁稱：「我都坦承
    ，原審附表所載的竊盜、搶奪等我都承認犯行。」等語），
    核與如附表證據欄所示各被害人分別於警詢時及偵查中之指
    述相符，並有如附表證據欄所示各項書證等附卷可稽，復有
    被告庚○○所有供犯如附表編號二、四、六及八犯罪所用之
    機車鑰匙一支扣案可資佐證，綜上所述，足證被告庚○○任
    意性自白，核與事實相符，本件事證明確，被告庚○○如附
    表所示犯行均堪以認定，應予依法論科。
三、核被告庚○○就如附表編號一、三、五、七、九及十所為，
    係犯刑法第三百二十五條第一項之搶奪罪；就如附表編號二
    、四、六及八所為，則係犯同法第三百二十條第一項之竊盜
    罪。被告庚○○所為六次搶奪犯行、四次竊盜犯行，行為互
    殊，犯意各別，應予分論併罰。又被告庚○○有事實欄一所
    載之犯罪科刑及執行完畢紀錄，此有被告庚○○臺灣桃園地
    方法院檢察署刑案資料查註紀錄表及臺灣高等法院被告全國
    前案紀錄表各一份在卷可稽，被告庚○○於前揭有期徒刑執
    行完畢後，五年以內，先後十次故意再犯本案如附表所示有
    期徒刑以上之搶奪罪或竊盜罪，均係累犯，皆應依刑法第四
    十七條第一項規定加重其刑。原審適用刑法第三百二十五條
    第一項、第三百二十條第一項，第四十七條第一項、第五十
    一條第五款、第三十八條第一項第二款，刑法施行法第一條
    之一第一項、第二項前段，審酌被告庚○○不思循正當途徑
    賺取錢財，卻迭起意搶奪或竊取財物，其犯行甚值非難，兼
    衡其犯罪動機、目的、手段、所搶奪或竊取財物之價值、犯
    後坦承犯行及犯後態度尚佳等一切情狀，分別就所犯六次搶
    奪罪部分，各量處有期徒刑七月、就所犯四次竊盜罪部分，
    各量處有期徒刑四月，並定其應執行刑有期徒刑三年四月，
    且敘明扣案之機車鑰匙一支，為被告庚○○所有供犯如附表
    編號二、四、六及八犯罪所用之物，業據被告庚○○供述在
    卷，爰依刑法第三十八條第一項第二款規定，併予宣告沒收
    ；又扣案全罩式安全帽一個、口罩一個、長褲一條，固為被
    告庚○○於附表編號九、十所示時、地所為犯行穿戴用，惟
    查道路上一般機車騎士，基於安全或避免吸入過多不潔空氣
    等考量，多有類似相同穿載情況，復查無積極證據係被告庚○○為遮掩面目以防遭被害人認出之用，從而與本件搶奪或
    竊盜犯行並無關聯，亦非違禁物，自無從宣告沒收，經核認
    事用法均無不合，量刑亦屬妥適，檢察官依循如附表編號七
    所示被害人甲○○之請求提起上訴，其上訴意旨略以：被告
    庚○○年輕力壯，竟思不勞而獲，專以偷、搶為業，屢犯不
    改，嚴重擾亂治安和社會秩序，無視法律存在，帶給被害人
    甲○○經濟上及精神上很大的損失，且迄未賠償被害人甲○○損失，不嚴判不足以令被害人甲○○甘服云云。惟按量刑
    輕重，係屬事實審法院得依職權自由裁量之事項，苟已斟酌
    刑法第五十七條各款所列情狀而未逾越法定刑度，不得遽指
    為違法（詳最高法院七十二年度台上字第六六九六號、七十
    五年度台上字第七０三三號判例參照）；且在同一犯罪事實
    與情節，如別無其他加重或減輕之原因，下級審量定之刑，
    亦無過重或失輕之不當情形，則上級審法院對下級審法院之
    職權行使，原則上應予尊重，此有最高法院八十五年度台上
    字第二四四六號裁判意旨可資參酌。查原判決已斟酌被告庚○○不思循正當途徑賺取錢財，卻迭起意搶奪或竊取財物，
    其犯行甚值非難，兼衡其犯罪動機、目的、手段、所搶奪或
    竊取財物之價值、犯後坦承犯行及犯後態度尚佳等一切情狀
    ，雖未酌及被告庚○○是否與被害人甲○○達成和解，惟被
    告庚○○與被害人甲○○於檢察官提起上訴後，已在原審民
    事庭達成調解並製有調解筆錄，此據被告庚○○當庭提出調
    解筆錄並經本院查閱無訛，是被告庚○○已無檢察官上訴書
    所載未賠償被害人甲○○損失之情形，從而，檢察官上訴，
    指摘原審量刑過輕，請求撤銷改判，為無理由，應予駁回。
據上論斷，應依刑事訴訟法第三百六十八條，判決如主文。
本案經檢察官吳春麗到庭執行職務。
中    華    民    國    99    年    3     月    31    日
                  刑事第十八庭審判長法  官  吳鴻章
                                    法  官  周政達
                                    法  官  曾淑華
以上正本證明與原本無異。
搶奪部分如不服本判決，應於收受送達後10日內向本院提出上訴
書狀，其未敘述上訴之理由者並得於提起上訴後10日內向本院補
提理由書（均須按他造當事人之人數附繕本）「切勿逕送上級法
院」。
竊盜部分不得上訴。
                                     書記官  王增華
中    華    民    國    99    年    3     月    31    日
附表：
┌─┬───────┬────────┬───┬────────────┬──────┐
│編│犯罪時間、地點│犯罪方式、犯罪所│被害人│證                    據│主        文│
│號│              │得財物          │      │                        │            │
│  │              │                │      │                        │            │
├─┼───────┼────────┼───┼────────────┼──────┤
│一│於九十八年二月│騎乘不詳車號重型│邱文子│１被害人邱文子分別於警詢│庚○○意圖為│
│  │二日（起訴書誤│機車，趁被害人邱│      │  、檢察官訊問時之陳述。│自己不法之所│
│  │載為九十七年二│文子不及防備之際│      │                        │有，而搶奪他│
│  │月二日，業經原│，自後方徒手搶奪│      │                        │人之動產，累│
│  │審蒞庭公訴檢察│其掛於脖子上金項│      │                        │犯，處有期徒│
│  │官當庭更正）上│鍊半條（另一半掉│      │                        │刑柒月。    │
│  │午十一時四十四│地上，經被害人撿│      │                        │            │
│  │分許，在桃園縣│起）得逞。      │      │                        │            │
│  │八德市○○街。│                │      │                        │            │
├─┼───────┼────────┼───┼────────────┼──────┤
│二│於九十八年二月│以自備鑰匙開啟電│辛○○│１被害人辛○○分別於警詢│庚○○竊盜，│
│  │二十五日某時，│門竊取被害人簡作│      │  、檢察官訊問時之陳述。│累犯，處有期│
│  │在桃園縣桃園市│仁所有車號ＨＨＩ│      │２贓物認領保管單一紙。  │徒刑肆月，扣│
│  │德豐街七十四號│─一二七號重型機│      │３桃園縣政府警察局車輛協│案之機車鑰匙│
│  │前騎樓。      │車得逞，供作交通│      │  尋、尋獲電腦輸入單各一│壹支沒收。  │
│  │              │工具。          │      │  紙。                  │            │
│  │              │                │      │４監視錄影畫面翻拍二張。│            │
│  │              │                │      │５內政部警政署刑事警察局│            │
│  │              │                │      │  九十八年三月十三日刑紋│            │
│  │              │                │      │  字第０九八００三一七三│            │
│  │              │                │      │  二號鑑驗書。          │            │
│  │              │                │      │６桃園縣政府警察局八德分│            │
│  │              │                │      │  局九十八年三月一日桃警│            │
│  │              │                │      │  鑑字第０九八０三八八０│            │
│  │              │                │      │  二號刑事案件證物採驗紀│            │
│  │              │                │      │  錄表。                │            │
│  │              │                │      │７扣案之機車鑰匙一支。  │            │
├─┼───────┼────────┼───┼────────────┼──────┤
│三│於九十八年二月│騎乘上揭竊取車號│周瑩瑱│１被害人周瑩瑱分別於警詢│庚○○意圖為│
│  │二十五日上午十│ＨＨＩ─一二七號│      │  、檢察官訊問時之陳述。│自己不法之所│
│  │一時許，在桃園│重型機車，趁被害│      │２監視錄影畫面翻拍二張。│有，而搶奪他│
│  │縣八德市○○街│人周瑩瑱不及防備│      │３桃園縣政府警察局八德分│人之動產，累│
│  │一八０號前。  │之際，自後方徒手│      │  局現場勘察報告暨刑案現│犯，處有期徒│
│  │              │搶奪其掛帶於脖子│      │  場照片十一張。        │刑柒月。    │
│  │              │上金項鍊二條得逞│      │                        │            │
│  │              │。              │      │                        │            │
├─┼───────┼────────┼───┼────────────┼──────┤
│四│於九十八年四月│以自備鑰匙開啟電│戊○○│１被害人戊○○分別於警詢│庚○○竊盜，│
│  │二十三日上午七│門竊取被害人陳為│      │  、檢察官訊問時之陳述。│累犯，處有期│
│  │時四十分許，在│達所有車號ＦＺＱ│      │２桃園縣政府警察局龜山分│徒刑肆月，扣│
│  │桃園縣龜山鄉德│─二六二號重型機│      │  局刑案現場勘察報告暨照│案之機車鑰匙│
│  │明路五號銘傳大│車得逞，供作交通│      │  片十六張。            │壹支沒收。  │
│  │學對面停車場。│工具。          │      │３內政部警政署刑事警察局│            │
│  │              │                │      │  九十八年六月五日刑紋字│            │
│  │              │                │      │  第0000000000│            │
│  │              │                │      │  號鑑驗書。            │            │
│  │              │                │      │４桃園縣政府警察局龜山分│            │
│  │              │                │      │  局九十八年五月十二日桃│            │
│  │              │                │      │  警鑑字第０九八０四八七│            │
│  │              │                │      │  ０三五號刑事案件證物採│            │
│  │              │                │      │  驗紀錄表。            │            │
│  │              │                │      │５扣案之機車鑰匙一支。  │            │
├─┼───────┼────────┼───┼────────────┼──────┤
│五│於九十八年四月│騎乘上揭竊取之車│陳邱綠│１被害人丁○○○分別於警│庚○○意圖為│
│  │二十三日上午十│號ＦＺＱ─二六二│鳳    │  詢、檢察官訊問時之陳述│自己不法之所│
│  │時四十四分許，│號重型機車，趁被│      │  。                    │有，而搶奪他│
│  │在桃園縣龜山鄉│害人丁○○○不及│      │２監視錄影畫面翻拍照片十│人之動產，累│
│  │明德路二十六號│防備之際，自後方│      │  一張。                │犯，處有期徒│
│  │前。          │徒手搶奪其掛帶於│      │                        │刑柒月。    │
│  │              │脖子上金項鍊一條│      │                        │            │
│  │              │得逞。          │      │                        │            │
├─┼───────┼────────┼───┼────────────┼──────┤
│六│於九十八年四月│以自備鑰匙開啟電│丙○○│１被害人丙○○分別於警詢│庚○○竊盜，│
│  │二十八日中午十│門竊取被害人洪月│      │  、檢察官訊問時之陳述。│累犯，處有期│
│  │二時三十分許，│星所有車號ＡＫＨ│      │２證人朱奕如於警詢時之陳│徒刑肆月，扣│
│  │在桃園縣八德市│─八七二號重型機│      │  述。                  │案之機車鑰匙│
│  │介壽路一段六四│車得逞，供作交通│      │３監視錄影畫面翻拍照片七│壹支沒收。  │
│  │五巷三十號前。│工具。          │      │  張。                  │            │
│  │              │                │      │４扣案之機車鑰匙一支。  │            │
├─┼───────┼────────┼───┼────────────┼──────┤
│七│於九十八年四月│騎乘上揭竊取之車│甲○○│１被害人甲○○分別於警詢│庚○○意圖為│
│  │二十八日下午十│號ＡＫＨ─二號重│      │  、檢察官訊問時之陳述。│自己不法之所│
│  │三時許，在桃園│型機車，趁被害人│      │２證人朱奕如於警詢時之陳│有，而搶奪他│
│  │縣八德市○○路│甲○○不及防備之│      │  述。                  │人之動產，累│
│  │與廣福路路口。│際，自後方徒手搶│      │３監視錄影畫面翻拍照片七│犯，處有期徒│
│  │              │奪其掛帶於脖子上│      │  張。                  │刑柒月。    │
│  │              │金項鍊一條得逞。│      │                        │            │
├─┼───────┼────────┼───┼────────────┼──────┤
│八│於九十八年五月│以自備鑰匙開啟電│己○○│１被害人己○○分別於警詢│庚○○竊盜，│
│  │十一日晚上二十│門竊取被害人黃國│      │  、檢察官訊問時之陳述。│累犯，處有期│
│  │三時許，在臺北│庭所有車號ＬＫＸ│      │２車號ＬＫＸ─八四九號重│徒刑肆月，扣│
│  │縣三峽鎮○○路│─八四九號重型機│      │  型機車車籍查詢基本資料│案之機車鑰匙│
│  │一０六巷十七弄│車得逞，供作交通│      │  。                    │壹支沒收。  │
│  │弄口。        │工具。          │      │３桃園縣政府警察局車輛尋│            │
│  │              │                │      │  獲電腦輸入單一紙。    │            │
│  │              │                │      │４贓物領據一紙。        │            │
│  │              │                │      │５扣案之機車鑰匙一支    │            │
├─┼───────┼────────┼───┼────────────┼──────┤
│九│於九十八年五月│騎乘竊取上揭之車│不  詳│１九十八年五月十三日桃園│庚○○意圖為│
│  │十三日上午八時│號ＬＫＸ─八四九│      │  縣政府警察局代保管單一│自己不法之所│
│  │許，在桃園縣桃│號重型機車，趁姓│      │  紙。                  │有，而搶奪他│
│  │園市○○街一二│名年籍均不詳被害│      │２刑案現場暨贓物照片十七│人之動產，累│
│  │二號前。      │人不及防備之際，│      │  張。                  │犯，處有期徒│
│  │              │自後方徒手搶奪其│      │                        │刑柒月。    │
│  │              │掛帶於脖子上金項│      │                        │            │
│  │              │鍊一條得逞。    │      │                        │            │
├─┼───────┼────────┼───┼────────────┼──────┤
│十│於九十八年五月│騎乘上揭竊取之車│乙○○│１被害人乙○○分別於警詢│庚○○意圖為│
│  │十三日上午十時│號ＬＫＸ─八四九│      │  、檢察官訊問時之陳述。│自己不法之所│
│  │三十分許，在桃│號重型機車，趁被│      │２贓物認領保管單一紙。  │有，而搶奪他│
│  │園縣八德市廣福│害人乙○○不及防│      │３刑案現場暨贓物照片十七│人之動產，累│
│  │路二十巷巷口。│備之際，自後方徒│      │  張。                  │犯，處有期徒│
│  │              │手搶奪其掛帶於脖│      │４證人呂美玉於檢察官訊問│刑柒月。    │
│  │              │子上金項鍊一條得│      │  時之證述。            │            │
│  │              │逞。            │      │                        │            │
└─┴───────┴────────┴───┴────────────┴──────┘
附錄：本案論罪科刑法條全文
刑法第320條
意圖為自己或第三人不法之所有，而竊取他人之動產者，為竊盜
罪，處5年以下有期徒刑、拘役或5百元以下罰金。
意圖為自己或第三人不法之利益，而竊佔他人之不動產者，依前
項之規定處斷。
前二項之未遂犯罰之。
刑法第325條
意圖為自己或第三人不法之所有，而搶奪他人之動產者，處6月
以上5年以下有期徒刑。
因而致人於死者，處無期徒刑或7年以上有期徒刑，致重傷者，
處3年以上10年以下有期徒刑。
第1項之未遂犯罰之。

司法院資訊處製作；財團法人民間司法改革基金會備份。
